臺灣基隆地方法院民事裁定  
111年度補字第118號
原      告  吳陳金綢

訴訟代理人  林金發律師
上列原告與被告「羅○○」請求回復原狀等事件，本院裁定如下：
    主  文
原告應於收受本裁定送達後五日內補正下列事項，其中任一項逾
期未補正，即駁回其訴：
(一)補正民事起訴狀上被告羅○○之真實姓名(含身分證統一編號)
    ，並提出被告之最新戶籍謄本(記事欄勿省略)。
(二)提出原告主張「被告應將坐落新北市○○區○○○○段○○○○○段○○○
    ○○○地號土地上三七七建號之建物即門牌號碼新北市○○區○○○
    ○路○○○○○○巷○○號三樓房屋之漏水部分修繕至不漏水為止。
    」所需漏水修繕費用之估價單，並依前述估價單所載金額，
    加計損害賠償之訴訟標的價額新臺幣貳拾萬元，依民事訴訟
    法第七十七條之十三所定費率，按合併後之訴訟標的總額補
    繳裁判費；未查報訴訟標的價額者，暫先繳納第一審裁判費
    新臺幣壹萬陸仟參佰參拾伍元。
(三)補正新北市○○區○○○○段○○○○○段○○○號建物即門牌號碼新北市
    ○○區○○○○路○○○○○○巷○○號三樓房屋之建物登記第一類謄本。
(四)提出補正後書狀及其繕本或其影本一份。
    理  由
一、按當事人書狀，應記載當事人姓名及住所或居所；書狀及其
    附屬文件，除提出於法院者外，應按應受送達之他造人數，
    提出繕本或影本，民事訴訟法第第116條第1項第1款、第119
    條第1項亦有明文，此為起訴必須具備之程式。再按原告之
    訴有起訴不合程式或不備其他要件之情形者，法院應以裁定
    駁回之，但其情形可以補正者，審判長應定期間先命補正，
    民事訴訟法第249條第1項第6款亦有明定。
二、本件原告起訴，未據記載被告羅○○之真正姓名，而觀諸原告
    所提之新北市○○區○○○○段○○○○○段○000號建號即門牌號碼新
    北市○○區○○○○路○○○○○○巷○○號三樓房屋(下稱系爭房屋)之建
    物登記第二類謄本，其上並未完全記載被告羅○○之真正姓名
    ，致本院無從特定當事人為何人，亦無法送達文書，依前揭
    說明，自有訴訟要件之欠缺而應補正。又原告得持本裁定向
    地政機關申請系爭房屋之建物登記第一類謄本，並依據前述
    登記謄本所載所有權人之姓名及身分證統一編號，向戶政事
    務所申請被告之最新戶籍謄本(記事欄勿省略)，並補正被告
    之真正姓名。
三、次按提起民事訴訟應依民事訴訟法第77條之13規定繳納裁判
    費，此為必須具備之程式；又核定訴訟標的之價額，以起訴
    時之交易價額為準，無交易價額者，以原告就訴訟標的所有
    之利益為準；以一訴主張數項標的者，其價額合併計算之，
    但所主張之數項標的互相競合或應為選擇者，其訴訟標的價
    額，應依其中價額最高者定之；以一訴附帶請求其孳息、損
    害賠償、違約金或費用者，不併算其價額，民事訴訟法第77
    條之1第2項、第77條之2第1項、第2項分別定有明文。
四、本件原告起訴請求回復原狀等事件，惟未據繳納裁判費用，
    亦未載明訴訟標的價額。依原告起訴狀之訴之聲明第1項記
    載「被告應將坐落新北市○○區○○○○段○○○○○段000000地號土
    地上377建號之建物即門牌號碼新北市○○區○○○○路○○○○00巷0
    0號3樓房屋之漏水部分修繕至不漏水為止，並賠償原告新臺
    幣(下同)200,000元，及自起訴狀繕本送達之翌日起至清償
    日止，按年息百分之五計算之利息。」等語，惟並未提出關
    於修復系爭房屋至不漏水所需費用之估價單，致使本院無從
    核定訴訟標的價額，並據以命原告補繳裁判費。又原告既係
    以一訴主張數項標的，依上開民事訴訟法規定，其價額即應
    合併計算，故原告應自行查報聲明所指若修復系爭房屋至不
    漏水程度所需之修繕費用(應提出估價單，載明修繕項目及
    各該項目之費用明細)，並與請求之金錢賠償200,000元部分
    合併計算訴訟標的價額，依民事訴訟法第77條之13所定費率
    ，按系爭訴訟標的價額補繳裁判費。倘未查報訴訟標的價額
    者，應參照同法第77條之12規定，暫先繳納16,335元。
五、綜上所述，限原告於收受本裁定送達後5日內，查報訴訟標
    的價額並補繳裁判費，及補正系爭房屋之建物登記第一類謄
    本、被告羅○○之真正姓名暨最新戶籍謄本(記事欄勿省略)，
    並同時提出補正後書狀及其繕本或其影本一份。其中任一項
    逾期未補正，即駁回原告之訴。
六、依民事訴訟法第249條第1項但書規定，裁定如主文。
中　　華　　民　　國　　111 　年　　3 　　月　　1 　　日
                  民事庭法  官  徐世禎
以上正本係照原本作成。
本件裁定不得抗告。
中　　華　　民　　國　　111 　年　　3 　　月　　1 　　日
                        書記官  張雅婷